【裁判字號】    98,交聲,2233
【裁判日期】    980727
【裁判案由】    違反道路交通管理處罰條例聲明異議
【裁判全文】
臺灣臺北地方法院交通事件裁定        98年度交聲字第2233號
原處分機關  臺北市交通事件裁決所
異  議  人
即受處分人  甲○○
上列異議人即受處分人因違反道路交通管理處罰條例案件，對臺
北市交通事件裁決所於中華民國九十八年六月二十六日所為之處
分（北市裁罰字第裁二二─ＡＥＷ一四四一八二號），聲明異議
，本院裁定如下：
    主  文
原處分撤銷。
甲○○不罰。
    理  由
一、原處分意旨略以：異議人即受處分人甲○○於民國九十八年
    五月十五日十九時二十八分許，駕駛車牌號碼五Ｄ─八八０
    ０號自用小客車行駛至臺北市○○路○段與故宮路交岔路口
    時，闖越紅燈右轉行駛，經臺北市政府警察局士林分局翠山
    派出所警員王致文鳴笛並以指揮棒示意制止受處分人，惟受
    處分人竟未聽制止停車而逃逸，經執勤警員以受處分人有道
    路交通管理處罰條例第六十條第一項規定之行為掣發北市警
    交大字第ＡＥＷ一四四一八二號舉發違反道路交通管理事件
    通知單（下稱舉發通知單）予以舉發，受處分人於舉發通知
    單上所載應到案日期（即九十八年六月十五日）向原處分機
    關即臺北市交通事件裁決所申訴後，經原處分機關請舉發單
    位調查結果，仍認受處分人有前述違規行為，原處分機關乃
    依道路交通管理處罰條例第六十條第一項、第六十三條之規
    定，裁處受處分人罰鍰新臺幣（下同）三千元，併記受處分
    人違規點數一點。
二、受處分人聲明異議意旨略以：伊於裁決書上所載日期時間，
    並未經過違規地點，也無看到任何警員攔停，自無任何不聽
    勤務人員制止而逃逸之行為等語。
三、經查：
（一）本件受處分人甲○○於九十八年五月十五日十九時二十八
      分許，駕駛車牌號碼五Ｄ─八八００號自用小客車，由西
      向東行駛於臺北市○○路上，行經至善路二段與故宮路有
      燈光號誌管制之交岔路口時，闖越紅燈右轉行駛，為臺北
      市政府警察局士林分局翠山派出所警員王致平以受處分人
      有道路交通管理處罰條例第五十三條第二項規定之行為，
      掣發臺北市政府警察局北市警交字第ＡＥＷ一四四一八一
      號舉發違反道路交通管理事件通知單予以舉發，嗣受處分
      人於舉發通知單所載之應到案日期（即九十八年六月十五
      日）向原處分機關臺北市交通事件裁決所申訴，經原處分
      機關函請舉發機關調查結果，仍認受處分人有上開違規行
      為，乃依道路交通管理處罰條例第五十三條第二項、第六
      十三條（漏載第一項第三款）之規定，於九十八年六月二
      十六日以北市裁罰字第裁二二－ＡＥＷ一四四一八一號違
      反道路交通管理事件裁決書裁罰受處分人罰鍰九百元，並
      記違規點數三點，受處分人向本院聲明異議後，經本院以
      九十八年度交聲字第二二三二號裁定異議駁回等情，有上
      開臺北市政府警察局北市警交字第ＡＥＷ一四四一八一號
      舉發違反道路交通管理事件通知單、本院九十八年度交聲
      字第二二三二號裁定等件在卷可證，是可認定受處分人於
      九十八年五月十五日十七時二十分許，有在臺北市○○路
      ○段、故宮路口闖越紅燈右轉之違規行為。
（二）惟針對本案之舉發經過，證人即執勤警員王致文於本院調
      查時證稱：伊於九十八年五月十五日十九時至二十時止，
      在臺北市○○路○段、故宮路交岔路口擔任交整勤務，於
      十九時二十八分許左右，至善路由西往東方向的號誌是紅
      燈，此時對向的車可由東向南方向左轉，待轉的機車也可
      以由北往南行駛；至善路由西往東方向共有五個車道，中
      間是機車專用道，有二個車道是右轉車道，二個車道是直
      行車道，號誌轉換成紅燈時，伊走到最內側的直行車道處
      ，鳴笛指揮由西往東方向的車輛停止，伊當時看到車牌號
      碼五Ｄ─八八００號自用小客車的時候，距離至善路、故
      宮路口還有一段距離，伊就回頭指揮左轉車輛和待轉的機
      車行駛，指揮完再回頭就發現受處分人之上開車輛已經超
      過停止線，開到路口，伊就對該車鳴笛並平舉指揮棒示意
      駕駛人停車，但是該車並沒有停止，仍闖越紅燈右轉，伊
      就記下車輛的廠牌顏色，回去查詢電腦資料確認相符後予
      以製單舉發；當時車牌號碼五Ｄ─八八００號自用小客車
      之車窗係緊閉的等語。佐以證人所當庭繪製之現場圖，至
      善路由西往東方向既有五個車道，則以證人是時所站立之
      位置、受處分人車輛行駛之車道觀之，證人即便有針對受
      處分人之自用小客車鳴笛或平舉指揮棒示意受處分人不得
      闖越紅燈右轉之行為，在受處分人車輛車窗緊閉、距離證
      人至少有四個車道之情況下，尚難認定受處分人確實知悉
      證人上開之制止動作，證人亦證稱伊不能確定受處分人當
      時有聽到伊之鳴笛聲等語；從而，既不能確認受處分人知
      悉證人之制止動作，自無法認定受處分人有不聽證人制止
      而逃逸之違規行為。
四、綜上，受處分人並無不聽執勤員警制止而逃逸之行為，原處
    分機關於裁決書上依道路交通管理處罰條例第六十條第一項
    規定裁處受處分人罰鍰三千元，並依同條例第六十三條併記
    違規點數一點，即難認為允洽，是應由本院將原處分撤銷，
    改諭知受處分人不罰，以資適法。
五、據上論斷，應依道路交通案件處理辦法第二十條，裁定如主
    文。
中    華    民    國    98    年    7     月    27    日
                    交通法庭  法  官  劉素如
上正本證明與原本無異。
如不服本裁定，應於裁定送達後5 日內向本院提出抗告狀。
                              書記官  陳育君
中    華    民    國    98    年    7     月    27    日


司法院資訊處製作；財團法人民間司法改革基金會備份。
